【裁判字號】    98,抗,465
【裁判日期】    980527
【裁判案由】    聲請再審
【裁判全文】
臺灣高等法院刑事裁定                   98年度抗字第465號
抗  告  人
即受判決人  甲○○
上列抗告人因聲請再審案件，不服臺灣台北地方法院中華民國98
年4月7日裁定（98年度聲再字第10號），提起抗告，本院裁定如
下：
    主  文
抗告駁回。
    理  由
一、原裁定意旨略以: 本件抗告人即再審聲請人，對於原審法院
    97年度北交簡字第2044號確定判決聲請再審，雖提出再審書
    狀及原確定判決繕本，並概略陳稱判決所諭知主文，逾越刑
    法第185條之3規定刑度云云，然未敘述得聲請再審之具體理
    由（即符合刑事訴訟法第420條第1項第6款所定之理由），
    亦未附具聲請再審之證據，其聲請再審之程序已違背規定，
    且無從命其補正，應予駁回等語。
二、抗告意旨略以: 原確定判決有一罪二罰之事實，請惠予更正
    。且抗告人於原審所提出之再審聲請狀，已敘明刑事訴訟法
    第420條第1項第6款所定之理由，無補正必要云云。
三、按聲請再審，應以再審書狀敘述理由，附具原判決之繕本及
    證據，提出於管轄法院為之；法院認為聲請再審之程序違背
    規定者，應以裁定駁回之，刑事訴訟法第429條及第433條亦
    分別定有明文。而此項聲請再審程序之欠缺，非程序中所得
    補正，最高法院亦著有71年度台抗字第337號判例意旨可資
    參照。再按有罪之判決確定後，因發見確實之新證據，足認
    受有罪判決之人應受無罪之判決者得聲請再審，固為刑事訴
    訟法第420條第1項第6款所明定。惟所謂「發見新證據」者
    ，係指該證據當時已經存在，為法院及當事人所不及知，不
    及調查斟酌，至其後始行發見，且就證據本身形式上觀察，
    固不以絕對不須經過調查程序為條件，但必須顯然可認為足
    以動搖原有罪確定判決，而為受判決人無罪、免訴、免刑或
    輕於原判決所認罪名之判決者為限。此受理聲請再審之最後
    事實審法院，應就聲請再審理由之所謂「新證據」，是否具
    備事實審判決前已經存在，為法院、當事人所不知，事後方
    行發見之「嶄新性」，及顯然可認足以動搖原有罪確定判決
    ，應為無罪、免訴、免刑或輕於原判決罪名之「顯然性」二
    要件，加以審查，為判斷應否准予開始再審之準據（最高法
    院85年度台抗字第308號判決意旨參照）。
四、經查: 抗告人因不服原審法院97年度北交簡字第2044號確定
    判決，依刑事訴訟法第420條第l項第6款之規定，向原審法
    院提起本件再審之聲請，惟所據理由稱判決主文顯然逾越刑
    法第185條之3之規定，以及刑法第185條之3條文中之標點符
    號「、」應修改為「及」云云，經核並非刑事訴訟法第420
    條第1項第6款所稱之「確實之新證據」，抗告人亦未提出符
    合上述規定具「顯然性」、「嶄新性」要件之相關證據，本
    案既無所謂發現確實新證據之情事，自不合聲請再審之要件
    ，其聲請程序顯已違背規定，且無從命其補正，原審因認其
    聲請再審之程序於法未合，而依刑事訴訟法第433條之規定
    予以駁回，經核並無違誤。綜觀抗告意旨，並未依據卷內訴
    訟資料，具體指摘原裁定有何不適用法則或如何適用不當等
    違法情事，難認其抗告有理由，應予駁回。至抗告人認原判
    決有錯誤，應予更正，並非再審理由，亦非本院所得更正，
    附此敘明。
據上論結，應依刑事訴訟法第412條，裁定如主文。
中    華    民    國    98    年    5     月    27    日
                  刑事第十六庭審判長法  官  溫耀源
                                    法  官  許增男
                                    法  官  王敏慧
以上正本證明與原本無異。
不得再抗告。
                                    書記官  丁淑蘭
中    華    民    國    98    年    5     月    27    日


司法院資訊處製作；財團法人民間司法改革基金會備份。
